# 请教版主：新金融工具准则里“指定类”是什么意思

提问人：wszl521 时间：2020-01-14 17:57:00
“交易性金融资产” 。 本科目核算企业分类为以公允价值计量且其变动计入当期损益的金融资产。
本科目可按金融资产的类别和品种， 分别“成本” “公允价值变动”等进行明细核算。 企业持有的指定为以公允价值计量且其变动计入当期损益的金融资产可在本科目下单设“指定类” 明细科目核算。 衍生金融资产在“衍生工具”科目核算。
请问现在交易性金融资产和交易性金融负债“指定类”和“非指定类”有何区别。是不是“非指定类”是指能通过现金流量测试的，“指定类”是指不能通过现金流量测试，但是需要划分为此类资产的。

回答人：chenyiwei
对于能够通过SPPI测试的金融资产，可能因为避免错配而被指定为FVTPL类别，这是需要专门指定的。
不能通过SPPI测试的金融资产默认作为FVTPL，无需特别指定。但如果将其中的非交易性权益工具投资作为FVOCI，是需要作出特别指定的。